臺灣嘉義地方法院民事裁定
110年度抗字第6號 
抗  告  人  王昱珝  


相  對  人  侯宏典  
上列當事人間聲請本票裁定事件，抗告人對於中華民國110年1月
28日本院嘉義簡易庭110年度司票字第117號裁定提起抗告，本院
合議庭裁定如下：
    主  文
抗告駁回。
抗告程序費用新臺幣壹仟元由抗告人負擔。
    理  由
一、抗告意旨略以：相對人將投資失利成本算在伊頭上，趁當時
    伊精神狀況不佳，強迫伊簽立3張本票，否則要對伊不利等
    語，因當時伊精神不穩，失去判斷力，又有幻覺、幻聽，在
    相對人言語恐嚇下，又深怕對伊家人不利，故簽下本票，但
    伊並未向相對人拿到一分一毫，請求法官判債權不成立。另
    相對人所提之票據開票日期與票據號碼亦相互矛盾等語。
二、按本票執票人向本票發票人行使追索權時，得聲請法院裁定
    後強制執行。票據法第123 條定有明文。又本票執票人，依
    票據法第123 條規定，聲請法院裁定許可對發票人強制執行
    ，係屬非訟事件，此項聲請之裁定，及抗告法院之裁定，僅
    依非訟事件程序，以審查強制執行許可與否，並無確定實體
    上法律關係存否之效力，如發票人就票據債務之存否有爭執
    時，應由發票人提起確認之訴，以資解決（最高法院83年度
    台抗字第227 號裁定要旨參照）。
三、經查本件相對人聲請本票准許強制執行等情，業據其提出如
    附表所示之本票為證。茲就形式觀之，上開本票已符合票據
    法上要件，原裁定准予強制執行，於法並無不合。至抗告人
    上開所稱之抗辯事由，核屬對於系爭本票債務存在與否之實
    體上事項有所爭執，揆諸上開判例意旨，應由抗告人另循訴
    訟途徑，以資解決，自非本件抗告之非訟程序所得審究。從
    而抗告人之抗告為無理由，應予駁回。
四、對於非訟事件，依法應由關係人負擔費用者，法院裁定命關
    係人負擔時，應一併確定其數額；前項費用之負擔有相對人
    者，準用民事訴訟法有關訴訟費用之規定，非訟事件法第24
    條第1項、第21條第2項分別定有明文。而本件抗告業經駁回
    ，爰依上開規定，本院併予確定抗告程序費用額1,000元由
    抗告人負擔。
五、據上論結，本件抗告為無理由，依非訟事件法第46條、第21
    條第2項、第24條第1項，民事訴訟法第495條之1第1項、第4
    49條第1項、第95條、第78條，裁定如主文。
中　　華　　民　　國　110　　年　　2　　月　　24　　日
                  民三庭審判長法　官  洪挺梧                        法　官  黃茂宏
                              法　官  林芮伶



附表:   110年度抗字第6號    編號 發票日 票面金額 （新臺幣） 到期日 利息起算日 票據號碼 備考 001   109年7月20日    100,000元      未記載   109年7月20日    WG0000000  002   108年7月29日    200,000元      未記載   108年7月29日    WG0000000  003   108年7月20日    200,000元      未記載   108年7月20日    WG0000000  

以上正本係照原本作成。
本件不得抗告。
中　　華　　民　　國　110　　年　　2　　月　　24　　日
                              書記官　陳怡辰